臺灣基隆地方法院刑事判決　　　　　　 101年度簡上字第29號
上　訴　人
即　被　告　羅黃琡媜
上列上訴人因傷害案件，不服本院100 年度基簡字第1955號，民
國100 年12月30日第一審簡易判決（聲請簡易判決處刑案號：臺
灣基隆地方法院檢察署100 年度偵字第4640號），提起上訴，本
院管轄第二審之合議庭判決如下：
    主  文
上訴駁回。
羅黃琡媜緩刑貳年。
    事實及理由
一、本案經本院審理結果，認第一審以被告羅黃琡媜係犯刑法第
    277 條第1 項傷害罪，並依刑事訴訟法第449 條第1 項前段
    、第454 條第2 項，刑法第277 條第1 項、第41條第1 項前
    段，刑法施行法第1 條之1 ，判處拘役30日，如易科罰金，
    以新台幣1000元折算1 日，其認事用法及量刑均無不當，應
    予維持，並引用第一審判決書及檢察官聲請簡易判決處刑書
    記載之事實、證據、理由及應適用之法條（詳如附件）。查
    上訴人對原審認定之犯罪事實、量刑亦俱無意見，僅其以業
    與告訴人和解，請求給予自新機會等語資為上訴理由，然如
    前所述，本件原審認事用法及量刑既無不當，被告上訴指摘
    原判決即有未洽，是被告上訴核無理由，應予駁回。
二、末查，被告前未曾受有期徒刑以上刑之宣告，有本院卷附臺
    灣高等法院被告前案紀錄表1 份在卷可參，且其已與告訴人
    任秋南達成和解並已全數賠償，有和解書在卷可憑（附本院
    卷），本院斟酌告訴人任秋南於本院表示願意給予被告自新
    之機會，且被告係因一時失慮始誤觸法網，於本案審理期間
    ，業已知悔悟，信被告經此教訓，應知所警惕，無再犯之虞
    ，因認對其宣告之刑以暫不執行為適當，爰併予宣告緩刑2
    年，以啟自新。
據上論斷，應依刑事訴訟法第455 條之1 第1 項、第3 項、第36
8 條、第373 條，刑法第74條第1 項第1 款，判決如主文。
本案經檢察官張長樹到庭執行職務。
中    華    民    國    100    年    3    月    25    日
                  刑事第三庭審判長法    官  陳志祥
                                  法    官  張婷妮
                                  法    官  黃梅淑
以上正本證明與原本無異。
本件判決不得上訴。
中    華    民    國   101    年    3     月    23    日
                                  書 記 官  楊憶欣
附件：
臺灣基隆地方法院刑事簡易判決      100 年度基簡字第1955號
聲  請  人  臺灣基隆地方法院檢察署檢察官被      告  羅黃
琡媜
                    女  42歲（民國○○年○月○○日生）
                    身分證統一編號：Ｚ000000000號
                    住基隆市○○區○○街207號8樓
                    居基隆市○○區○○街226巷6號6樓
上列被告因傷害案件，經檢察官聲請以簡易判決處刑（100 年度
偵字第4640號），本院判決如下：
    主      文
羅黃琡媜傷害人之身體，處拘役拾日，如易科罰金，以新臺幣
壹仟元折算壹日。
    事實及理由
一、本件犯罪事實及證據部分，均引用檢察官聲請簡易判決處刑
    書之記載（如附件）。
二、核被告羅黃琡媜所為，係犯刑法第277 條第1 項之傷害罪。
    爰審酌被告於本案前並無任何前科紀錄，有臺灣高等法院被
    告前案紀錄表在卷可參，其僅因細故即以暴力施加於告訴人
    ，導致告訴人受有臉部、小腿多處瘀傷等傷勢，身心均因此
    受損，暨其尚未與告訴人和解、告訴人所受傷勢等一切情狀
    ，量處如主文所示之刑，併諭知易科罰金之折算標準，以資
    警惕。
三、依刑事訴訟法第449 條第1 項前段、第454 條第2 項，刑法
    第277 條第1 項、第41條第1 項前段，刑法施行法第1 條之
    1 第1 項、第2 項前段，逕以簡易判決處刑如主文。
四、自簡易判決送達之日起10日內，得向本院提起上訴（應附繕
    本）。
中    華    民    國   100    年    12    月    30    日
                  基隆簡易庭法    官  吳佳齡
以上正本證明與原本無異。
如不服本判決，應於判決送達後10日內，向本院提出上訴書狀，
上訴於本院合議庭，並按他造當事人之人數附具繕本。
中    華    民    國   100    年    12    月    30    日
                            書 記 官  莊智凱
附錄論罪法條：
中華民國刑法第277條
（普通傷害罪）傷害人之身體或健康者，處3 年以下有期徒刑、
拘役或1 千元以下罰金。
犯前項之罪因而致人於死者，處無期徒刑或7 年以上有期徒刑；
致重傷者，處3 年以上10年以下有期徒刑。
附件：
臺灣基隆地方法院檢察署檢察官聲請簡易判決處刑書
                                     100年度偵字第4640號
    被      告  羅黃琡媜
                        女  42歲（民國○○年○月○○日生）
                        住基隆市○○區○○街207號八樓
                        居基隆市○○區○○街226巷6號6樓
                        國民身分證統一編號：Ｚ000000000號
上列被告因傷害案件，業經偵查終結，認為宜以簡易判決處刑，
茲將犯罪事實及證據並所犯法條分敘如下：
        犯罪事實
一、羅黃琡媜與任秋南曾為同事，於民國100 年8 月24日19時許
    ，任秋南至址設基隆市○○區○○街106 號之「戀戀不忘卡
    拉OK」店消費時，巧遇羅黃琡媜，兩人因先前工作問題發生
    口角，羅黃琡媜一時氣憤，即基於傷害人身體之犯意，徒手
    毆打任秋南之右眼，並以腳踹任秋南之左小腿，致任秋南受
    有臉部及左小腿多處瘀傷等傷害。
二、案經任秋南訴由基隆市政府警察局第二分局報告偵辨。
        證據並所犯法條
一、上揭犯罪事實，業據被告於警詢及偵查中坦承不諱，核與告
    訴人於偵查中之指訴大致相符，此外並有衛生署基隆醫院
    100 年8 月25日基衛署字第240 號診斷證明書乙紙、告訴人
    傷勢照片3 張在卷可參，被告罪嫌應堪認定。
二、核被告羅黃琡媜所為，係犯刑法第277 條第1 項之傷害罪嫌
    。
三、依刑事訴訟法第451條第1項聲請逕以簡易判決處刑。
    此  致
臺灣基隆地方法院基隆簡易庭
中    華    民    國   100    年    12    月    12    日
                              檢察官  周  啟  勇
                              檢察官  朱  家  蓉
本件正本證明與原本無異
中    華    民    國   100    年    12    月    19    日
                              書記官  張  雅  
附錄所犯法條：
中華民國刑法第277條
（普通傷害罪）傷害人之身體或健康者，處3 年以下有期徒刑、
拘役或1 千元以下罰金。
犯前項之罪因而致人於死者，處無期徒刑或 7 年以上有期徒刑
；致重傷者，處 3 年以上 10 年以下有期徒刑。